---
output: github_document 
---

```{r, include = FALSE, message = FALSE}
knitr::opts_chunk$set(
  collapse = TRUE,
  comment = "#>",
  fig.path = "figures/README-",
  out.width = "100%"
)
source("_targets.R")
```

# Impactos da expansão do Metrô de Fortaleza sobre o acesso a oportunidades de emprego, saúde e educação

Este repositório contém os dados e o código utilizado no desenvolvimento do Texto para Discussão **Impactos da expansão do Metrô de Fortaleza sobre o acesso a oportunidades de emprego, saúde e educação**, produzidos no âmbito do Projeto Acesso Oportunidades (IPEA) em parceria com o Ministério do Desenvolvimento Regional.

A divulgação e publicização do repositório tem como objetivo garantir a transparência do trabalho realizado. Os dados e códigos necessários para rodar as análises do trabalho estão dispostos conforme explicado na seção *[Estrutura dos arquivos]*, e podem ser utilizados para gerar os resultados do estudo caso sejam seguidas as instruções apresentadas na seção *[Rodando as análises]*. No entanto, nós **não** garantimos a total reprodutibilidade do trabalho, visto que o comportamento das funções utilizadas no código está condicionado a diversos fatores, como a versão instalada do R, a versão dos demais pacotes utilizados e o sistema operacional utilizado. Ao final deste documento nós listamos informações relevantes do *[Ambiente de trabalho]* usado no desenvolvimento do estudo.

## Instalação

A primeira etapa para rodar as análises desse projeto é clonar o repositório. Para isso, use o comando:

```
git clone https://github.com/ipeaGIT/avaliacao_intervencoes.git
```

## Estrutura dos arquivos

Os arquivos que compõem este repositório foram organizados de forma que cada pasta armazene arquivos com uma determinada finalidade:

- `R/` - código utilizado no projeto;
- `data-raw/` - dados que não são gerados por nenhuma das funções do projeto (ou seja, dados externos como arquivos GTFS, malha viária em formato `.pbf`, etc.);
- `data/` - dados que são gerados ao rodar o código do projeto;
- `figures/` - figuras que foram utilizadas no relatório (essas figuras são geradas novamente ao rodar o código do projeto, mas foram incluídas no repositório a fim de facilitar o seu acesso a pessoas que não estejam interessadas em rodas as análises);
- `rmarkdown/` - modelo de rmarkdown utilizado em análise exploratória.

## Rodando as análises

O projeto faz uso do pacote [`{targets}`](https://github.com/ropensci/targets) de gestão de fluxo de *pipeline* de projetos. O arquivo `_targets.R` configura as dependências internas do projeto, de forma a garantir que o resultado de uma determinada função, por exemplo, sempre esteja corretamente sincronizado com o resultado de suas dependências (ou seja, se o resultado da função `a()`, da qual a função `b()` depende, for atualizado, o resultado da função `b()` também terá que ser).

Rode o arquivo `_targets.R` (com a função `source()`) para carregar as bibliotecas necessárias e configurar as dependências entre funções e objetos usados no projeto. Você pode visualizar as dependências do código em forma de grafo com o seguinte comando:

```{r, eval = FALSE}
tar_visnetwork(targets_only = TRUE)
```

```{r, graph-outdated, echo = FALSE}
widget <- tar_visnetwork(targets_only = TRUE, store = "missing")

tmp_widget <- tempfile(fileext = ".html")
visNetwork::visSave(widget, tmp_widget)

tmp_image <- tempfile(fileext = ".png")
webshot::webshot(tmp_widget, file = tmp_image)
```

Note que todos os vértices do grafo estão marcados como *outdated* (desatualizados). Para que eles sejam marcados como atualizados, é necessário rodar o *pipeline* do projeto respeitando suas dependências (usando o mesmo exemplo citado anteriormente, primeiro a função `a()` e depois a função `b()`, que depende dos resultados da `a()`). Para isso, use o comando:

```{r, eval = FALSE}
tar_make()
```

Caso a execução deste comando ocorra como esperado, sem erros, o *pipeline* do projeto será marcado como atualizado. O mesmo comando de visualização do grafo de dependências usado anteriormente pode ser usado para checar se os vértices estão atualizados:

```{r, eval = FALSE}
tar_visnetwork(targets_only = TRUE)
```

```{r, graph-updated, echo = FALSE}
widget <- tar_visnetwork(targets_only = TRUE)

tmp_widget <- tempfile(fileext = ".html")
visNetwork::visSave(widget, tmp_widget)

tmp_image <- tempfile(fileext = ".png")
webshot::webshot(tmp_widget, file = tmp_image)
```

A estrutura dos arquivos do repositório será ligeiramente alterada após a execução do *pipeline* do projeto. Em particular, algumas pastas serão adicionadas/alteradas:

- `_targets/` - pasta utilizada pelo pacote `{targets}` para manter o controle das dependências do projeto;
- `data/` - será preenchida pelos dados gerados em cada função do projeto;
- `figures/` - terá as figuras atualizadas;
- `r5/` - pasta utilizada pelas funções de cálculo de matrizes de transporte público em cada um dos cenários.

A partir deste momento, o repositório estará devidamente atualizado e deverá conter todos os dados, figuras e pastas utilizados ou gerados pelo projeto.

## Ambiente de trabalho

<details>
<summary>Clique aqui para ver as informações do ambiente de trabalho utilizado no desenvolvimento do trabalho.</summary>
```{r}
dependencias <- unique(renv::dependencies()$Package)
info <- sessioninfo::session_info(dependencias)

info$platform

paste(info$packages$package, info$packages$ondiskversion)
```
</details>

